【裁判字號】    92,交易,300
【裁判日期】    920826
【裁判案由】    贓物等
【裁判全文】
臺灣臺北地方法院刑事判決                        九十二年度交易字第三○○號
    公  訴  人  臺灣臺北地方法院檢察署檢察官
    被      告  乙○○  男  四.
右列被告因贓物等案件，經檢察官聲請以簡易判決處刑（九十一年偵字第四五九號）
，經本院臺北簡易庭受理後（受理案號為九十一年度北交簡字第三四九八號），認不
宜以簡易判決處刑，移送前來，本院適用通常程序判決如左：
    主  文
乙○○故買贓物，處有期徒刑肆月，如易科罰金，以參佰元折算壹日。又服用酒類，
不能安全駕駛動力交通工具而駕駛，處有期徒刑參月，如易科罰金，以參佰元折算壹
日。應執行有期徒刑陸月，如易科罰金，以參佰元折算壹日。
    事  實
一、乙○○為計程車司機，因其所駕駛營業小客車之五Ｂ－三○五號車牌遭車行收回
    ，其為繼續駕駛營業小客車營業，乃於民國九十一年四月間，明知自稱為臺北縣
    土城市大板城車行「黃經理」之真實姓名年籍不詳成年男子，向其兜售之車號Ｌ
    六－○八七號營業小客車車牌二面，係甲○於九十年十二月底至九十一年五月十
    六日間之某日，在臺北縣中和市○○街壽德新村所失竊之贓物，仍以新台幣（下
    同）九千元之價格予以買受，並懸掛在其所有之營業小客車上使用。
二、乙○○於八十九年間因酒醉駕車觸犯公共危險罪，經本院以九十年度北交簡字第
    二七八號判決判處罰金二萬元確定。詎仍不知悔改，於九十一年五月二十日二十
    時許，在臺北市遼寧夜市與友人服用酒類啤酒，已達步履不穩、噁心嘔吐、精神
    混惑不清晰而不能安全駕駛動力交通工具之狀態，猶於酒後駕駛前揭懸掛Ｌ六－
    ○八七號車牌之營業小客車，欲返回其位於臺北縣土城市之住處，於同日二十二
    時許途經臺北市○○區○○路、復興北路口時，因酒後反應及注意能力下降，不
    慎擦撞由陳敏宗所騎乘之車號ＧＨＪ－○八七號重型機車，致該機車之乘客張貽
    芳
    右腳腳踝及腳掌受傷（傷害部分未經告訴），嗣經警員到場處理事故時，測得乙
    ○○呼氣所含酒精濃度達每公升一點零九毫克。
三、案經甲○告訴及臺北市政府警察局中山分局報告臺灣臺北地方法院檢察署檢察官
    偵查聲請簡易判決處刑。
    理  由
一、訊據被告乙○○固不否認於事實欄一、所載時、地以九千元購買號碼Ｌ六—○八
    七號車牌二面，惟矢口否認有何故買贓物犯行，辯稱：伊不知前開車牌係來路不
    明之贓物云云。惟查：
    (一)前開號碼Ｌ六－○八七號車牌二面係甲○所有，並於九十年十二月底至九十一
      年五月十六日間之某日，在台北縣中和市○○街壽德新村失竊等事實，業經證
      人甲○於警詢及本院審理中證述屬實（本院九十二年七月一日訊問筆錄參照）
      ，並有贓物認領保管收據及車籍作業系統查詢認可資料表各一紙在卷可佐（偵
      卷第十九頁、第三十頁參照），是前開二面車牌確屬贓物無誤。
    (二)按被告為計程車司機，自八十七年間即於大板城車行靠行營業；又營業小客車
      車牌係連同營業小客車一併列管，若要買賣必須連同營業小客車為之，不可能
      單獨轉讓車牌等情，業經證人即大板城車行之負責人陳宏恩於本院結證明確（
      本院九十二年七月一日訊問筆錄參照），被告以駕駛營業小客車維生，並在車
      行靠行多年，對營業小客車車牌無法單獨轉讓一節，自無不知之理，伊辯稱向
      「黃經理」買受Ｌ六－○八七號車牌時，不知該車牌為贓物云云，要屬卸責之
      詞，不足採信。
二、訊據被告乙○○對於在事實欄二、所載時、地因服用酒類，不能安全駕駛動力交
    通工具而駕駛之犯罪事實坦承不諱，並有酒測單一紙在卷可稽。按刑法第一百八
    十五條之三所規定服用酒類，不能安全駕駛動力交通工具而駕駛者，應負刑事責
    任，揆其立法目的本在藉抽象危險犯之犯罪構成要件，以嚇阻酒後駕車者對道路
    交通安全之危害，本不以發生實害為必要。而所謂不能安全駕駛之認定，並無一
    定之數值可供界定，而係由法院以一般社會通念之客觀標準，足生公共危險時即
    足。目前行政機關所取締酒後駕車之參考標準，係依法務部於八十八年五月十日
    邀集司法院刑事廳、交通部、行政院衛生署、內政部警政署及中央警察大學等機
    關開會，所為凡呼氣酒精濃度逾每公升含零點五五毫克時，即屬不能安全駕駛之
    決議。上開會議決議本身固僅屬檢警取締酒後駕車之參考，尚無拘束法院之效力
    ，惟以上開會議決議所採之標準，係參考美國、德國及日本等國家所進行之酒精
    濃度與精神狀態之測試實驗，亦即，各項實驗均發現凡呼氣中酒精濃度達每公升
    零點五五毫克時，就人之生理方面，已產生視覺反應遲鈍、影像不能集中、同時
    不能看清前方路況及車旁照後鏡等狀況，及駕駛能力已受有影響、肇事率已為一
    般人正常人之十倍之事實。被告乙○○於遭警施以酒測時，呼氣中酒精濃度每公
    升達一點零九毫克，有酒測單一份附卷可參，依一般社會通念，已達不能安全駕
    駛之程度；且其為警查獲、測試或訊問過程，有含糊不清、多話之情狀，另有警
    製刑法第一百八十五條之三案件測試觀察紀錄表在卷可稽；況其係因酒後反應及
    注意能力下降，不慎駕車肇事，亦有道路交通事故調查報告表、交通事故談話紀
    錄表、道路交通事故補充資料表等件在卷足憑，益證其已不能安全駕車。而被告
    於酒後確有駕車之事實，業如前述，是以其於飲用酒類後，已達不能安全駕駛動
    力交通工具而仍然駕駛之犯行，堪予認定。
三、核被告乙○○所為，係分別觸犯刑法第三百四十九條第二項之故買贓物罪及刑法
    第一百八十五條之三之醉態駕駛罪。被告所犯上開二罪，犯意各別，構成要件互
    異，應予分論併罰。爰審酌被告之智識程度、犯罪所生損害，及酒後駕車之危害
    及酒後不應駕車之觀念，已透過學校教育、政令宣導及各類媒體廣為介紹傳達各
    界週知多年，被告對於酒後不能駕車，及酒醉駕車之危險性，應有相當之認識，
    詎其明知飲酒致醉，不能安全駕駛，猶駕車上路，顯心存僥倖，並乏尊重其他用
    路人生命、財產安全之觀念，至為可訾，況其已有如事實欄所載酒醉駕車之前科
    記錄，有臺灣高等法院被告全國前案記錄表足憑，竟然不知悔改，仍酒後駕車乃
    致肇事等各項情狀，就其所犯各罪，分別量處如主文所示之刑及諭知易科罰金之
    折算標準，並依法定其應執行之刑，以資懲儆。
據上論斷，依刑事訴訟法第四百五十二條、第二百九十九條第一項前段，刑法第三百
四十九條第二項、第一百八十五條之三、第四十一條第一項前段、第五十一條第五款
，罰金罰鍰提高標準條例第一條前段、第二條，判決如主文。
本案經檢察官孫治遠到庭執行職務
中      華      民      國      九十二      年      八    月    廿六    日
                                      臺灣臺北地方法院交通法庭
                                          法  官  陳婷玉
右正本證明與原本無異。
如不服本判決，應於判決送達後十日內，向本院提出上訴狀。
                                          書記官  陳弘文
中      華      民      國      九十二      年      八    月    廿八    日
附錄本案所犯法條全文：
中華民國刑法第一百八十五條之三
服用毒品、麻醉藥品、酒類或其他相類之物，不能安全駕駛動力交通工具而駕駛者，
處一年以下有期徒刑、拘役或三萬元以下罰金。
中華民國刑法第三百四十九條
收受贓物者，處三年以下有期徒刑、拘役或五百元以下罰金。
搬運、寄藏、故買贓物或為牙保者，處五年以下有期徒刑、拘役或科或併科一千元以
下罰金。
因贓物變得之財物，以贓物論。


司法院資訊處製作；財團法人民間司法改革基金會備份。
